---
title: "Reto Mano "
output: html_document
---

```{r setup, include=FALSE}
knitr::opts_chunk$set(echo = TRUE)
```

## Analisis Numerico 2019-1
### Por Carlos Restrepo

##En que consiste el reto:

Construir un Interpolador (no necesariamente en forma polinomica) utilizando la  menor cantidad de puntos puntos k (parte superior y/o inferior o en total) y reproducir el dibujo del contorno completo del perrito sin bigotes (mejor exactitud) con la información dada :

##Criterios:

1.   Metodología que explique como se seleccionaron k puntos con k<n con n el total de puntos dados(Selección de más puntos o de los puntos de la parte de abajo)
2. Algoritmo que se aplico(justificación) aplico por ejemplo,interpolación polinomica y como soluciono el sistema
3. Validación del resultado

##Productos
1. Algoritmo,requerimientos,codificación
2. Codificación, tabla donde esta la interpolación en los n-k puntos (no seleccionados), el polinomio o la función interpolante. En un plano los puntos originales, los utilizados ,el contorno  y el interpolado(utilice el grosor minimo para la curva).
    + Calcular la cota de error de su método con los datos experimentales y comparela con la cota teorica.
3. tabla donde esten los valores interpolados(tenga en cuenta los que no utilizo), los originales y el error relativo , calcule un error relativo total como la suma de los errores relativos. 
    + Cree una funcion que cuente el numero aciertos y el numero de diferencias en una cifra entre su función de interpolacion y los originales y implementelo como 
el índice de Jaccard.
4. Cree una función que muestre la eficiencia de su metodo
5. Preguntas?
   + El origen se puede modoficar? NO
   + Si tenemos nueva información osea nodos como podemos implementar esa información en el algoritmo de interpolación? Anexar la informacion y analizar el nuevo rango apra evaluar los puntos para interpolar.
   + Su método es robusto, en el sentido que si se tienen más puntos la exactitud no disminuye? Se tiene un tope para trabajar, al aumentar los puntos se presentaran errores que pueden afectar.
   + Suponga que tiene más puntos con más cifras significativas como se comporta su algoritmo ? la exactitud decae? Depende, la cantidad de datos y los numeros ingresados, seria observar y ver a que nivel se presentaria la falla.
```{r cars}
require(pracma)

xi=c(14.65, 14.71, 14.6, 14.8, 15.2, 15.6, 15.7, 17.0, 17.6, 17.52, 17.3, 16.8, 15.4, 14.83, 14.4, 14.5, 15.0, 15.1, 15.0, 14.9, 14.6, 14.3, 14.0, 13.9, 13.8, 13.5, 13.1, 13.0, 13.3, 13.2, 13.1, 12.9, 12.4, 11.9, 11.7, 11.6, 11.3, 10.9, 10.7, 10.6, 10.6, 10.1, 9.7, 9.4, 9.3, 9.6, 9.9, 10.1, 10.2, 10.3, 9.10, 8.6, 7.5, 7.0, 6.7, 6.6, 7.70, 8.00, 8.10, 8.40,9.20, 9.30, 10, 10.2, 10.3, 10.0, 9.50)                                                                                                       
yi=c(14.7, 14.33, 13.4, 12.33, 11.0, 10.5, 10.22, 8.20, 7.10, 6.70, 6.60, 6.80, 8.30, 8.80, 9.30, 8.80, 6.30, 5.50, 5.00, 4.70, 4.60, 4.50, 4.90, 5.40, 5.80, 6.90, 8.20, 7.60, 5.80, 4.50, 4.30, 3.90, 4.20, 5.70, 7.00, 7.90, 8.20, 7.30, 6.70, 5.50, 5.10, 4.60, 4.7, 5.0, 5.5, 7.2, 7.8, 8.60, 9.40, 10.0, 10.7, 9.9, 9.0, 9.1, 9.3, 9.7, 11.7, 12.3, 12.5, 13.0,13.91, 14.9, 16, 16.4, 16.8, 10.7, 11.0) 

```
## Seleccion de Puntos para Interpolacion

#Gráfica de los puntos sin Interpolar

```{r}
print.table(xi)
print.table(yi)
```

## Medias 
Media #datos |  Media X  | Media Y  
----------------- | ------------------- | ------------------- 
34 |	12.1 |	8.5 

## Regiones a trabajar 
Regiones a trabajar|Palma|Meñique|Anular|Medio|Indice|Pulgar
---|---|---|---|---|---|---
3|1-6 y 60-65|6-15|15-28|28-36|36-50|50-60

## Numero de rangos de interpolacion 
# + (29)

## Algoritmo Usado

* Metodo de la forma baricéntrica de Lagrange:
+ Recibe el intervalo de nodos para realizar la interpolación
+ La forma de Lagrange del polinomio interpolante es atractiva para propósitos teóricos. Sin embargo se puede re-escribir en una forma que se vuelva eficiente para el cálculo computacional además de ser numéricamente mucho más estable. La forma modificada y la forma baricéntrica de Lagrange son útiles cuando queremos interpolar una función en todo un intervalo con un con un polinomio interpolante.
+ #### 1. Paquete Pracma
+ + Este paquete proporciona implementaciones en R de funciones más avanzadas en análisis numérico, con una vista especial sobre rutinas de optimización y series de tiempo.
+ #### 2. Seq
+ + La función seq () en R genera una secuencia de números.
+ + seq(from, to, by, length.out)
+ + desde,hasta, rango, tamaño de secuencia
+ #### 3. Barylag
+ + Barylag interpola los datos dados utilizando la fórmula de interpolación de Lagrange baricéntrica (vectorizada para eliminar todos los bucles).
+ + barylag(xi, yi, x)
+ + (xi) y (yi) Cordenadas para los nodos
+ + (x) Puntos de Interpolacion

## Cotas:

Cota teoricas: 

X| YProf | YLibro
---|---|--
5 |3.9|3.9
10|7.12|7.1
20|7|7
26|5.15|5.2
28|4.3|4.3
## Resultados graficos para datos profesora

```{r}

#Gráfica de los puntos
plot(xi,yi, pch=7, cex=0.5, col = "red", asp=1,xlab="X", ylab="Y", main="Mano")

DibujarLinea<-function(inicio, final){
  xi0 = xi[inicio:final]
  yi0 = yi[inicio:final]
  x0 <- seq(xi[inicio], xi[final], len=20)
  y0 <- barylag(xi0, yi0, x0)
  print(x0)
  lines(x0, y0, col="blue")
}

#Borde Mano
DibujarLinea (1,4)
DibujarLinea (4,6)
#Dedo der
DibujarLinea (6,8)
DibujarLinea (8,9)
DibujarLinea (9,11)
DibujarLinea (11,13)
DibujarLinea (13,15)
#Dedo Medio der
DibujarLinea (15,18)
DibujarLinea (18,24)
DibujarLinea (24,28)
#Dedo Medio Iz
DibujarLinea (28,29)
DibujarLinea (29,31)
DibujarLinea (31,36)
# Dedo Iz
DibujarLinea (36,38)
DibujarLinea (38,40)
DibujarLinea (40,41)
DibujarLinea (41,42)
DibujarLinea (42,44)
DibujarLinea (44,46)
DibujarLinea (46,48)
DibujarLinea (48,50)
#Dedo Pulgar
DibujarLinea (50,52)
DibujarLinea (52,54)
DibujarLinea (54,56)
DibujarLinea (56,58)
DibujarLinea (58,60)
#Borde Mano
DibujarLinea (60,61)
DibujarLinea (61,62)
DibujarLinea (62,64)
DibujarLinea (64,65)
```
##Error Relativo

```{r}
errorx <- 0.01*abs(xi)
varianciax <- var(xi)
mediax <- mean(xi)
Ex.abs <- sum(abs(2*xi-2*sum(xi)/67)*errorx)/(67-1)
Ex.rel <- Ex.abs/varianciax
print.table(Ex.rel)
errory <- 0.01*abs(yi)
varianciay <- var(yi)
mediay <- mean(yi)
Ey.abs <- sum(abs(2*yi-2*sum(yi)/67)*errory)/(67-1)
Ey.rel <- Ey.abs/varianciay
print.table(Ey.rel)
```
### 1. Error Relativo para X del 7.3%
### 2. Errar Relativo para Y del 4.6%

##### http://disi.unal.edu.co/~lctorress/MetNum/MeNuCl03.pdf
##### https://fac.ksu.edu.sa/sites/default/files/numerical_analysis_9th.pdf
##### http://numat.net/tutor/error_interp.pdf
##### https://w3.ual.es/~aposadas/TeoriaErrores.pdf
##### http://www.sc.ehu.es/nmwmigaj/instrum.htm
##### https://tarwi.lamolina.edu.pe/~fmendiburu/index-filer/academic/script_numerico.htm

Carlos Manuel Restrepo Riveros

Note that the `echo = FALSE` parameter was added to the code chunk to prevent printing of the R code that generated the plot.
